臺灣臺北地方法院刑事判決　　　　　　 100年度易字第1887號
公　訴　人　臺灣臺北地方法院檢察署檢察官
被　　　告　黃浩銘
上列被告因毒品危害防制條例案件，經檢察官提起公訴（100 年
度偵字第10000 號），本院訊問被告後，被告於準備程序中為有
罪之陳述，裁定改行簡式審判程序，判決如下：
    主  文
黃浩銘持有第三級毒品純質淨重二十公克以上，處有期徒刑貳月
，如易科罰金，以新臺幣壹仟元折算壹日。扣案之第三級毒品愷
他命（純質淨重參拾貳點肆零伍捌公克）及包裝袋拾只均沒收。
    事  實
一、黃浩銘明知愷他命係毒品危害防制條例所明定之第三級毒品
    ，不得非法持有達一定純質淨重數量，竟基於持有第三級毒
    品之犯意，於民國100 年4 月29日下午5 時許，在臺北市○
    ○區○○路200 巷14號住處樓下，以新臺幣（下同）15,000
    元之代價，向不詳姓名綽號「阿華」之成年男子購入第三級
    毒品愷他命10包（純質淨重32.4058 公克）而持有之。嗣為
    警前往上址查訪當場查獲，並扣得上開第三級毒品愷他命（
    純質淨重32.4058 公克），且扣得其所有供裝盛前開毒品用
    之外包裝袋10只。
二、案經臺北市政府警察局中山分局報告臺灣臺北地方法院檢察
    署檢察官偵查起訴，本院訊問黃浩銘，黃浩銘於準備程序中
    為有罪之陳述，本院裁定改行簡式審判程序。
    理  由
一、上揭事實，業據被告黃浩銘於警詢、偵查中及本院審理中坦
    承不諱（100年度偵字第1000號卷，下稱偵卷，第8至10、53
    頁，本院卷第19頁背面），並有被告所有之扣案米白色細結
    晶物9袋及白色細結晶物1袋、扣案物照片及清單在卷足稽（
    偵卷第35、75頁）。又扣案之米白色細結晶物9 袋及白色細
    結晶物1 袋，經送具有鑑定毒品成分能力之交通部民用航空
    局航空醫務中心以氣相層析質譜儀法鑑驗結果，米白色細結
    晶物9袋，實稱毛重36.7480公克（含9袋），淨重34.9480公
    克，取樣0.0827 公克，餘重為34.8653公克，檢出含第三級
    毒品愷他命成分，純度為百分之84.1，純質淨重29.3913 公
    克；扣案白色細結晶物1袋，實稱毛重3.6570公克（含1 袋）
    ，淨重3.4570公克，取樣0.0392公克，餘重3.4178公克，檢
    出含第三級毒品愷他命成分，純度為百分之87.2，純質淨重
    為3.0145公克等情，亦有該醫務中心100年5月31日航藥鑑字
    第1002887Q號毒品鑑定書附卷可憑（偵卷第70頁），足證扣
    案之米白色細結晶物9袋及白色細結晶物1袋，確係愷他命，
    屬毒品危害防制條例第2條第2項第3 款所規定之第三級毒品
    甚明。是依上開卷附之各項文書、證物等補強證據，已足資
    擔保被告上開自白之真實性，堪信為真實。綜上所述，本件
    事證明確，被告犯行，洵堪認定，應依法論科。
二、核被告所為，係犯毒品危害防制條例第11條第5 項之持有逾
    量第三級毒品罪。爰審酌被告明知毒品對個人身心健康戕害
    甚鉅，竟仍持有毒品供己施用，有臺灣尖端先進生技醫藥股
    份有限公司濫用藥物檢驗報告呈愷他命陽性反應在卷足參（
    偵卷第64頁），且持有毒品數量非微，本不宜寬貸，惟念及
    該毒品僅係意圖供己施用，所生危害程度非鉅，且前無施用
    毒品前科，有臺灣高等法院被告前案紀錄表在卷可稽，平日
    素行及犯罪後坦承犯行態度尚可等一切情狀，量處如主文所
    示之刑，併諭知易科罰金之折算標準。扣案第三級毒品愷他
    命（純質淨重32.4058 公克），屬違禁物，因毒品危害防制
    條例第18條第1 項前段僅規定第一級、第二級毒品沒收銷燬
    之，而同條項中段之規定「沒入銷燬之」，乃屬行政罰之性
    質，僅能由查獲機關以行政處分之「沒入銷燬」程序處理，
    要不得由法院諭知「沒收銷燬」之刑事處分，故前開扣得之
    愷他命，自無從由法院依該條項規定諭知沒入銷燬；惟上開
    扣案之第三級毒品愷他命既屬違禁物，即應逕依刑法第38條
    第1 項第1 款之規定宣告沒收。又扣案之愷他命包裝袋10只
    ，為被告連同愷他命一起購得，已係被告所有，亦據其供明
    在卷，該包裝袋均具有防止毒品裸露、逸出或潮濕之功用，
    並便於攜帶，均屬供持有毒品所用之物，且可與毒品析離，
    均應依刑法第38條第1 項第2 款之規定沒收之。
據上論斷，應依刑事訴訟法第273 條之1 第1 項、第299 條第 1
項前段，毒品危害防制條例第11條第5 項，刑法第11條前段、第
41 條第1項前段、第38條第1項第1款、第2款，判決如主文。
本案經檢察官李彥霖到庭執行職務。
中    華    民    國   100    年    8     月    17    日
                              刑事第十七庭法  官  劉煌基
上正本證明與原本無異。
如不服本判決應於收受送達後10日內向本院提出上訴書狀，並應
敘述具體理由；其未敘述上訴理由者，應於上訴期間屆滿後20日
內向本院補提理由書（均須按他造當事人之人數附繕本）「切勿
逕送上級法院」。
                                          書記官  莊文茹
中    華    民    國   100    年    8     月    19    日
附錄本案論罪科刑法條：
毒品危害防制條例第11條
持有第一級毒品者，處 3 年以下有期徒刑、拘役或新臺幣 5 萬
元以下罰金。
持有第二級毒品者，處 2 年以下有期徒刑、拘役或新臺幣 3 萬
元以下罰金。
持有第一級毒品純質淨重十公克以上者，處 1 年以上 7 年以下
有期徒刑，得併科新臺幣 1 百萬元以下罰金。
持有第二級毒品純質淨重二十公克以上者，處 6 月以上 5 年以
下有期徒刑，得併科新臺幣 70 萬元以下罰金。
持有第三級毒品純質淨重二十公克以上者，處 3 年以下有期徒
刑，得併科新臺幣 30 萬元以下罰金。
持有第四級毒品純質淨重二十公克以上者，處 1 年以下有期徒
刑，得併科新臺幣 10 萬元以下罰金。
持有專供製造或施用第一級、第二級毒品之器具者，處 1 年以
下有期徒刑、拘役或新臺幣 1 萬元以下罰金。